【裁判字號】    91,訴,728
【裁判日期】    920630
【裁判案由】    違反毒品危害防制條例
【裁判全文】
臺灣屏東地方法院刑事判決                          九十一年度訴字第七二八號
    公  訴  人  臺灣屏東地方法院檢察署檢察官
    被      告  甲○○
右列被告因違反毒品危害防制條例案件，經檢察官提起公訴（九十一年度毒偵字第一
一一六號）及移送併辦（九十一年度毒偵字第一五五八號、九十二年度毒偵字第三三
二號），本院判決如左：
    主  文
甲○○連續施用第一級毒品，處有期徒刑壹年貳月。扣案第一級毒品海洛因淨重零點
捌陸公克沒收銷燬之，扣案小盒子壹個、削尖吸管肆支沒收；又連續施用第二級毒品
，處有期徒刑壹年。應執行有期徒刑貳年。扣案第一級毒品海洛因淨重零點捌陸公克
沒收銷燬之，扣案小盒子壹個、削尖吸管肆支沒收。
    事  實
一、甲○○前因施用毒品而違反毒品危害防制條例，經本院以八十八年度毒聲字第二
    二四九號裁定送強制戒治，嗣經停止戒治交付保護管束期滿，由臺灣屏東地方法
    院檢察署檢察官於民國八十九年五月十五日，以八十九年度戒毒偵字第二０九號
    不起訴處分確定，竟不知悔悟，復分別基於施用第一級毒品及第二級毒品之概括
    犯意，自九十一年四、五月間某日起，至九十二年二月十六日某時止，連續在其
    位於屏東市凌雲里光武二巷五二號住處廁所等處，施用第一級毒品海洛因多次；
    及自九十一年四、五月間某日起，至九十二年二月十二日、十三日間某時止，連
    續在上址等處，施用第二級毒品安非他命多次，嗣為警於九十一年八月十六日下
    午六時許及同年十一月二十六日晚間九時許，先後在屏東市○○路一一九號及同
    市○○路四八二巷二號查獲，迄九十二年二月十八日，於屏東市○○路一０三五
    巷十八號前再度為警查獲，並扣得其所有之淨重０．八六公克海洛因一小包、盛
    裝上開毒品之小盒子一個及用以挑取毒品之削尖吸管四支。又甲○○上開三次遭
    查獲時採得尿液經送鑑驗結果，均呈嗎啡及甲基安非他命陽性反應。
二、案經屏東縣警察局移送臺灣屏東地方法院檢察署檢察官偵查起訴、及屏東縣警察
    局屏東分局報告臺灣屏東地方檢察署檢察官偵查後移送併辦。
    理  由
一、訊據被告甲○○於本院審理時，對其前揭犯行均自白不諱，並有扣案淨重０．八
六公克之海洛因一小包、用以盛裝毒品之小盒子一個及削尖吸管四支在卷可稽，
    其右揭時地三次遭查獲時所採得尿液經送鑑驗結果，均呈嗎啡及甲基安非他命陽
    性反應，有屏東縣衛生局九十一年九月三日屏縣衛檢六字第九一０二五一號、九
    十一年十二月五日屏縣衛檢六字第九一０三八一號、九十二年二月二十五日屏縣
    衛檢六字第九二００九三號煙毒及麻醉藥品類委託檢驗結果通知書附卷可參，其
    自白堪認與事實相符。查被告甲○○前因施用毒品而違反毒品危害防制條例，經
    本院以八十八年度毒聲字第二二四九號裁定送強制戒治，嗣經停止戒治交付保護
    管束期滿，由臺灣屏東地方法院檢察署檢察官於八十九年五月十五日，以八十九
    年度戒毒偵字第二０九號不起訴處分確定，有臺灣高等法院被告全國前案紀錄表
    、臺灣屏東地方法院檢察署刑案資料查註紀錄表、法務部被告在監在押查註紀錄
    表及不起訴處分書各一份存卷可按，其五年內再犯本件施用毒品犯行，犯罪事證
    已臻明確，應依法論科。
二、按海洛因及安非他命分別為毒品危害防制條例第二條第二項第一款、第二款所定
    之第一級及第二級毒品，不得非法持有、施用。核被告甲○○所為，係犯毒品危
    害防制條例第十條第一項施用第一級毒品罪及同條第二項施用第二級毒品罪。被
    告甲○○持有海洛因、安非他命之行為，為施用之高度行為所吸收，不另論罪。
    被告甲○○上開連續多次施用第一級毒品海洛因及第二級毒品安非他命犯行，時
    間緊接，手法相同，觸犯構成要件同一之罪名，顯係基於概括犯意反覆為之，為
    連續犯，應依刑法第五十六條規定分別論以連續施用第一級毒品罪及連續施用第
    二級毒品罪，並各依法加重其刑。併案部分指述被告甲○○之犯罪事實，與起訴
    部分有連續犯之裁判上一罪關係，本院自得一併予以審究，附此敘明。被告甲○
    ○所犯上開連續施用第一級毒品及連續施用第二級毒品二罪，犯意各別，行為不
    同，罪名互異，應予分論併罰。爰審酌被告甲○○之年齡、品行、智識程度、施
    用期間之長短、犯行對於社會秩序及其個人健康之侵害程度，及其犯罪後態度等
    一切情狀，分別量處如主文所示之刑，並定其應執行之刑，以示儆懲。扣案白色
    粉末一小包經送法務部調查局鑑驗結果，為淨重０．八六公克之海洛因，有該局
    九十二年三月十七日調科壹字第二四０００二四九四號鑑定通知書在卷可參，應
    依毒品危害防制條例第十八條第一項規定沒收銷燬之。扣案於查獲時用以盛裝上
    開毒品之小盒子及用以挑裝海洛因之削尖吸管四支均為被告甲○○所有，並為其
    供持有、施用海洛因犯罪所用之物，業據其自承在卷，應依刑法第三十八條第一
    項第二款規定沒收之。另臺灣屏東地方法院檢察署九十一年度毒偵字第一五五八
    號移送併辦部分，員警於查獲時雖扣得毛重三．七公克之安非他命、毛重二．二
    公克之海洛因及注射針筒二支、塑膠吸管四支、殘渣袋一個，惟該查獲地點既非
    被告甲○○之住所或其所得支配之場所，同一時間、地點員警並查獲另案被告林
    敬源、蕭惠娟、徐世超等人，則今該等扣案物品既據被告甲○○否認為其所有，
    復無其他證據可認與其前揭犯行有關，自應留待他案中另為處分，爰不為沒收之
    諭知，併此敘明。
據上論斷，應依刑事訴訟法第二百九十九條第一項前段，毒品危害防制條例第十條第
一項、第二項、第十八條第一項前段，刑法第十一條、第五十六條、第五十一條第五
款、第三十八條第一項第二款，判決如主文。
本案經檢察官何克昌到庭執行職務。
中      華      民      國    九十二    年      六      月    三  十    日
                                      臺灣屏東地方法院刑事第四庭
                                          法  官  陳松檀
右正本證明與原本無異。
對於本判決如有不服應於收受送達後十日內向本院提出上訴書狀上訴於臺灣高等法院
高雄分院並按他造當事人之人數附具繕本。
                                          書記官  張福山
中      華      民      國    九十二    年      六      月    三  十    日
附錄本案論罪科刑法條全文：
毒品危害防制條例第十條
施用第一級毒品者，處六月以上五年以下有期徒刑。
施用第二級毒品者，處三年以下有期徒刑。


司法院資訊處製作；財團法人民間司法改革基金會備份。
